臺灣高等法院刑事裁定
108年度聲字第4404號
聲  請  人  臺灣高等檢察署檢察官
受  刑  人  陳泰雄  



上列聲請人因受刑人數罪併罰有二裁判以上，聲請定其應執行之
刑（聲請案號：臺灣高等檢察署108年度執聲字第2094號），本
院裁定如下：
    主  文
陳泰雄犯如附表所示各罪所處之刑，應執行有期徒刑拾壹月，如
易科罰金，以新臺幣壹仟元折算壹日。
    理  由
一、聲請意旨略以：受刑人因偽造文書等數罪，先後經判決確定
     如附表，應依刑法第53條、第51條第5款之規定，定其應執
    行之刑，爰依刑事訴訟法第477條第1項聲請裁定等語。
二、按數罪併罰有二裁判以上者，應依刑法第51條之規定定其應
    執行之刑。宣告多數有期徒刑者，於各刑中之最長期以上，
    各刑合併之刑期以下，定其刑期，刑法第53條、第51條第5 
    款亦有明文。又法律上屬於自由裁量之事項，有其外部性界
    限及內部性界限，並非概無拘束。依據法律之具體規定，法
    院應在其範圍選擇為適當之裁判者，為外部性界限；而法院
    為裁判時，應考量法律之目的，及法律秩序之理念所在者，
    為內部性界限。法院為裁判時，二者均不得有所踰越。次按
    數罪併罰之定執行刑，係基於刑罰經濟與責罰相當之考量，
    所為一新刑罰之宣告，並非給予受刑人不當利益，法院於審
    酌個案具體情節，裁量定應執行之刑時，除應嚴格遵守刑法
    第51條所定方法為規範量刑之外部性界限外，其所定之執行
    刑，祇須無全然喪失權衡意義或裁量行使顯然有違比例原則
    之情形，並不悖於定應執行刑之恤刑目的者，即無違法（最
    高法院108年度台抗字第326號裁定意旨參照）。而刑事訴訟
    法第370條第2項、第3項，已針對第二審上訴案件之定應執
    行之刑，明定有不利益變更禁止原則之適用；而分屬不同案
    件之數罪併罰有應更定執行刑之情形，倘一裁判宣告數罪之
    刑，曾經定其執行刑，再與其他裁判宣告之刑定其執行刑時
    ，在法理上亦應同受此原則之拘束。亦即，另定之執行刑，
    其裁量所定之刑期，不得較重於前定之執行刑加計後裁判宣
    告之刑之總和（最高法院103年度台抗字第674 號、第707 
    號裁定意旨參照）。而定應執行之刑，應由犯罪事實最後判
    決之法院檢察官聲請該法院依上開規定裁定之，不能因犯罪
    之一部分所科之刑業經執行完畢，而認檢察官之聲請為不合
    法，予以駁回。至已執行部分，自不能重複執行，應由檢察
    官於指揮執行時扣除之，此與定應執行刑之裁定無涉（最高
    法院106 年度台抗字第540 號裁定意旨參照）。
三、經查：受刑人因犯如附表所示等罪，前經臺灣新北地方法院
    、本院分別判處如附表所示之刑（其中附表編號1至3所示之
    罪，前經臺灣新北地方法院以107年度聲字第2969號裁定應
    執行有期徒刑9月），均確定在案；又附表編號4所示之罪，
    其犯罪時間在附表編號1、2裁判確定日前所犯，而本院為本
    件之最後事實審法院等情，有本院被告前案紀錄表及上開刑
    事判決附卷可稽，是上開犯罪乃於裁判確定前所犯之數罪，
    檢察官據此聲請定應執行之刑，本院審核認其聲請為正當。
    另參照前揭規定及說明，就附表編號1至4各罪再定應執行之
    有期徒刑者，應審酌前開裁判內、外部界限之範圍，並斟酌
    受刑人犯罪行為之不法及罪責程度、各罪之關聯性、犯罪情
    節、次數及行為態樣、數罪所反應被告人格特性與傾向、對
    被告施以矯正之必要性等，就其所犯前揭各罪為整體非難評
    價，裁定定其應執行之刑如主文所示，並依刑法第41條第1
    項前段規定，諭知易科罰金之折算標準。至附表編號1至3所
    示之罪刑雖業於108年7月29日執行完畢，有上開本院被告前
    案紀錄表附卷可佐，惟已執行部分乃檢察官將來指揮執行時
    應予扣除之問題，不影響本件定應執行刑之聲請，併此敘明
    。
據上論斷，應依刑事訴訟法第477 條第1 項，刑法第53條、第51
條第5 款、第41條第1 項前段、第8 項，裁定如主文。
中　　華　　民　　國　　108 　年　　12　　月　　31　　日
                  刑事第十五庭  審判長法　官  劉興浪
                                      法　官  林怡秀
                                      法　官  古瑞君
以上正本證明與原本無異。
如不服本裁定，應於收受送達後五日內向本院提出抗告狀。
                                      書記官  林立柏
中　　華　　民　　國　　109 　年　　1 　　月　　2 　　日













附表：受刑人陳泰雄定應執行刑案件一覽表
（以下臺灣新北地方檢察署簡稱「新北地檢」；臺灣桃園地方檢
察署簡稱「桃園地檢」；臺灣新北地方法院簡稱「新北地院」）
編    號  1 2 3 4 罪 名  毒品危害防制條例 毒品危害防制條例 毒品危害防制條例 偽造文書 宣  告  刑  有期徒刑5月 有期徒刑5月 有期徒刑3月 有期徒刑3月 犯 罪 日 期  106.05.22 106.06.04或106.06.05其中一日 106.09.08 106.12.07 偵查(自訴)機關 年 度 案 號  新北地檢106年度毒偵字第5524號 新北地檢106毒偵字第6101號 新北地檢106年度毒偵字第8342號 桃園地檢107年度偵字第10174號 最  後 事實審 法院 新北地院 新北地院 新北地院 臺灣高等法院  案號 107年度審簡字第2號 107年度審簡字第2號 107年度審簡字第44號 108年度上訴字第2244號  判決 日期 107/01/04 107/01/04 107/01/16 108/09/19 確  定 判  決 法院 新北地院 新北地院 新北地院 臺灣高等法院  案號 107年度審簡字第2號 107年度審簡字第2號 107年度審簡字第44號 108年度上訴字第2244號  判決 確定 日期 107/02/07 107/02/07 107/02/22 108/10/17 是否為得易科 罰金之案件  是 是 是 是 備註  新北地檢107年度執字第4759號 新北地檢107年度執字第4759號 新北地檢107年度執字第10430號 桃園地檢108年度執字第17604號   編號1至3號之罪經新北地院107年度聲字第2969號裁定應執行有期徒刑9月(已執畢)